【裁判字號】    97,家抗,10
【裁判日期】    970428
【裁判案由】    確定訴訟費用額
【裁判全文】
臺灣嘉義地方法院民事裁定  97年度家抗字第10號
抗  告  人  甲○○
相  對  人  乙○○
上列當事人間聲請確定訴訟費用額事件，抗告人對於本院於民國
97年2月22日所為之97年度家聲字第17號裁定提起抗告，本院合
議庭裁定如下：
    主  文
原裁定關於命抗告人應負擔之訴訟費用額超過新台幣三千九百四
十五元部分，及該部分自原裁定送達抗告人翌日起至清償日止，
按年息百分之五計算之利息均廢棄。
上開廢棄部分，相對人在第一審之聲請駁回。
抗告費用新台幣壹仟元由相對人負擔。
    理  由
一、本件抗告意旨略以：相對人於原法院聲請之確定訴訟費用額
    ，其中關於第二審之訴訟費用新台幣（下同）6,285元部分
    為抗告人（即該事件上訴人）所繳納，而抗告人應負擔之訴
    訟費用為4分之1，相對人應負擔4分3即4,713元，依第一審
    抗告人應負擔5,761元，加計第二審應負擔2,897元，合計8,
    658元，扣除第二審相對人應負擔4,713元，抗告人應負擔之
    本件訴訟費用為3,945元，原法院未加詳查即遽予裁定，尚
    有未洽，爰請求廢棄原裁定等語。相對人經合法通知，並未
    具狀或到場表示意見或爭執。
二、按「法院未於訴訟費用之裁判確定其費用額者，第一審受訴
    法院於該裁判有執行力後，應依聲請以裁定確定之。依第1
    項確定之訴訟費用額，應於裁定送達之翌日起，加給按法定
    利率計算之利息。」、「當事人分擔訴訟費用者，法院為確
    定費用額之裁判時，除前條第2項情形外，應視為各當事人
    應負擔之費用，已就相等之額抵銷，而確定其一造應賠償他
    造之差額。」民事訴訟法第91條第1項、第3項及第93條各有
    明文。經查，抗告人主張之前揭事實，業據本院依職權調閱
    本院95年度家訴字第89號、台灣高等法院台南分院96年度家
    上易字第6號民事卷之卷宗，核閱屬實，則該第二審之裁判
    費用既由抗告人繳納，自應依前揭規定，依兩造各應負擔之
    費用，就相等之額抵銷，而確定其一造應賠償他造之差額，
    爰按上述民事訴訟法第93條之確定方法，依後附計算書確定
    為如主文所示金額，並依民事訴訟法91條第3項規定，加給
    自原裁定送達翌日起至清償日止按法定利率即年息5%計算之
    利息。從而，相對人請求抗告人應負擔之訴訟費用額，依後
    附計算書計算結果於3,945元範圍，及自原裁定送達抗告人
    翌日起至清償日止，按年息5%計算之利息部分，為有理由，
    應予准許，逾此所為之請求，則無理由，應予駁回。原審就
    超過上開應准許部分，為抗告人不利之裁定，自有未洽。抗
    告意旨就此部分指摘原裁定不當，求予廢棄，為有理由。
三、據上論結，本件抗告為有理由。依民事訴訟法第436條之1第
    3項、第492條、第95條、第78條，裁定如主文。
中    華    民    國    97    年    4    月     28    日
                  家事法庭審判長法  官  林世芬
                                法  官  涂裕洪
                                法  官  李文輝
以上正本係照原本作成。
本件不得抗告。
中    華    民    國    97    年    4     月    28    日
                                書記官  黃秀嬌
計  算  書：
一、516,500元（第一審判決抗告人未上訴，確定部分）除以897
    ,128元（第一審判決相對人勝訴部分）＝0、57。
二、26,948元（第一審訴訟費用）乘以0、57＝15,361元。
三、15,361元乘以8分之3＝【5,761元】（第一審已確定抗告人
    應負擔之訴訟費用）。
四、26,948元－15,361元＝11,587元（抗告人上訴後，於第一審
    尚未確定之訴訟費用）。
五、11,587元乘以4分之1＝【2,897元】（第二審判決抗告人應
    負擔之第一審訴訟費用）。
六、6,285元（第二審訴訟費用）乘以4分之3＝【4,713元】（相
    對人應負擔之第二審訴訟費用）。
七、共計抗告人應負擔之第一、二審訴訟費用為5,761元＋2,897
    元－4,713元＝【3,945元】。


司法院資訊處製作；財團法人民間司法改革基金會備份。
